# 关于城投公司代收政府款项的会计处理

提问人：雪落星空 时间：2020-01-13 19:49:43
甲油田公司为实施国家“剥离企业办社会职能”要求，将“四供一业（供水、供电、供气、供热）”划转给所属地政府，资产划转过程中需要对资产先进行维修改造，由于时间要求，甲油田公司将对资产的维修改造交由所属地政府来进行。其中涉及到 4 亿元的“市政业务”维修改造费，所属地政府委托所属地乙城投公司来收取该 4 亿元款项，根据约定，乙城投公司开票给甲油田公司并承担了涉及到的税金。针对该事项，乙城投公司应如何进行会计处理？

回答人：chenyiwei
这也是总额法/净额法的区分问题。建议考虑：乙城投公司只是代收代付款项，还是作为改造工程的首要义务人负责组织实施，且可选择施工单位、独立与施工单位谈判确定合同价格和其他条件等？